---
runtime: shiny
title: "Untitled"
output: 
  flexdashboard::flex_dashboard:
    orientation: columns
    vertical_layout: fill
---

```{r setup, include=FALSE}

library(flexdashboard)
library(dplyr)
library(tidytext)
library(tidyr)
library(widyr)
library(shiny)
library(igraph)
library(ggraph)



#dataframe com texto e classe
load("~/GitHub/vazajato/data/word_cors.RData")
load("~/GitHub/vazajato/data/df_texto_url.RData")

```

Sidebar {.sidebar}
=====================================
  
Abaixo você controla o tipo de gráfico, o tamanho das letras, a contagem mínima de ocorrência de palavra, o termo para fazer o filtro e o nivel de correlação entre as palavras. Quanto menor o nível de correlação mais palavras serão exibidas

```{r}




termos<<- unique(analise_twitter_secoes$classe)

radioButtons("tipo_layout",
             "Tipo de layout",
             choices = c("graphopt"= "graphopt",                                                                      "mds"= "mds",
                         "kk" ="kk",
                         "fr"="fr"),
             selected = "graphopt")

numericInput("tam_fonte", "Tamanho da fonte", value=3,
             min=1, max=5, step=1, width = 80)

sliderInput("correlacao", "Correlação Mínima", min=0.5, max = 1, value = 0.65, step = 0.05)

selectInput("termo","Termo",choices = termos,multiple = TRUE, selected = termos[1])

sliderInput("cont_palavras","Contagem mínimoa de palavras",value=50,
            min=20, max=100, step=5)

selectInput("palavrasSel","Palavras",choices = NULL,multiple = TRUE)


```


Rede de Palavras 
=====================================
  
  
  
  
  Column 
-----------------------------------------------------------------------
  
  
### Gráfico da rede
Com o botão pressionado, arraste o mouse sobre as palavras que formam uma sub-rede. Libere o mouse e você verá do lado direito uma tabela com todas as referências de tuítes ligadas ä sub-rede selecionada. Se você não fizer a seleção a tabela irá mostrar as dez primeiras referências de tuítes sobre a Vaza Jato.


Analítico 
=====================================
  
### Detalhamento dos tuítes
  

